【裁判字號】    90,訴,703
【裁判日期】    900917
【裁判案由】    毒品危害防制條例
【裁判全文】
臺灣臺南地方法院刑事判決                            九十年度訴字第七三號
    公  訴  人  臺灣台南地方法院檢察署檢察官
    被      告  甲○○
右列被告因違反毒品危害防制條例案件，經檢察官提起公訴（九十年度毒偵字第一一
六一號），暨檢察官函送併案審理（九十年度毒偵字第一四七七號），本院判決如左
：
    主  文
甲○○連續施用第一級毒品，累犯，處有期徒刑壹年肆月。
    事  實
一、甲○○曾於民國八十七年間因竊盜案件，經本院判處有期徒刑四月，於八十八年
    三月二十六日執行完畢。又因施用毒品案件，經依本院以八十七年度毒聲字第七
    五六號裁定送觀察、勒戒後，認無繼續施用毒品之傾向，由台灣台南地方法院檢
    察署檢察官於八十八年二月五日以八十八年度偵緝字第四九號、第五０號不起訴
    處分確定在案。嗣又於八十九年一月四或其前二、三日間之某時點，在台南縣某
    地等處，施用第一級毒品海洛因為警查獲，經依本院裁定送觀察、勒戒後，因其
    仍有繼續施用毒品傾向，經本院裁定送戒治處所戒治（嗣於八十九年十月三十日
    停止戒治付保護管束，期間至九十年四月十三日期滿），並經本院於八十九年五
    月十八日以八十九年度訴第五一八號判處有期徒刑一年二月。詎甲○○仍未戒除
    毒癮，復基於施用第一級毒品海洛因之概括犯意，連續三次於停止戒治付保護管
    束期間之九十年四月九日中午十二時許、九十年四月九日晚上六時許、及停止戒
    治付保護管束期滿後之九十年五月十六日下午三時許，在台南縣永康市○○○路
    四七一巷卅九弄八號住處，以摻香煙之方式，施用第一級毒品海洛因。其間於九
    十年月十一日下午三時許，至台灣台南地方法院檢察署觀護人室報到，經觀護人
    採集其尿液送驗後呈嗎啡陽性反應而發現上情；九十年五月十七日因另案至台灣
    台南監獄台南分監執行，於入所時採集其尿液送驗後呈嗎啡陽性反應而查獲。
二、案經台灣台南地方法院檢察署觀護人室告發後由台灣台南地方法院檢察署偵查起
    訴，暨台灣台南監獄台南分監函送台灣台南地方法院檢察署檢察官函送併案審理
    。
    理  由
一、右揭犯罪事實，業據被告甲○○於本院審理中坦承不諱，且被告經採尿檢驗結果
    ，發現其尿液有嗎啡及安非他命陽性反應，有私立長榮管理學院毒物研究中心九
    十年五月七日、九十年六月二十八日之陽性報告書二份在卷可稽（分別在九十年
    度毒偵字第一一六一號卷第三頁，及九十年度毒偵字第一四七七號卷第三頁），
    按海洛因係由嗎啡經化學合成而製得，經注射進入人體後，因代謝而分解又生成
    嗎啡，因此施打海洛因後，由尿液檢驗結果仍為嗎啡反應。是以，被告自白施打
    海洛因，而採尿化驗之結果呈現嗎啡陽性反應，核屬科學上合理之現象。此外，
    被告前因施用毒品案件，經依本院以八十七年度毒聲字第七五六號裁定送觀察、
    勒戒後，認無繼續施用毒品之傾向，由台灣台南地方法院檢察署檢察官於八十八
    年二月五日以八十八年度偵緝字第四九號、第五０號不起訴處分確定在案。嗣又
    因施用第一級毒品海洛因案件，經依本院裁定送觀察、勒戒後，因其仍有繼續施
    用毒品傾向，為本院裁定送戒治處所戒治管束，並經本院於八十九年五月十八日
    以八十九年度訴第五一八號判處有期徒刑一年二月，有各該刑事裁定、判決書、
    不起訴處分書，及台灣高等法院被告全國前案紀錄表在卷可參。綜上所查，被告
    自白核與事實相符，本件事證明確，被告犯行堪以認定。
二、查海洛因為第一級毒品，毒品危害防制條例第二條第二項第一款定有明文。核被
    告甲○○所為，係犯毒品危害防制條例第十條第一項之施用第一級毒品罪。其施
    用前後持有第一級毒品之低度行為，為施用第一級毒品之高度行為所吸收，不另
    論罪。被告先後三次施用第一級毒品之犯行，時間緊接，犯罪構成要件相同，顯
    係基於概括犯意而為，為連續犯，應論以一罪，並應依法加重其刑，公訴人漏未
    斟酌此點，而未論以連續犯，容有未洽，併此敘明。又公訴人雖未起訴被告於九
    十年五月十六日下午三時許，另案至台灣台南監獄台南分監執行，於入所時採集
    其尿液送驗後，始知悉被告施用第一級毒品之犯行，惟此部分之犯行與業經起訴
    有罪之部分，有連續犯裁判上一罪關係，本院自得一併審理。末查被告曾於八十
    七年間因竊盜案件，經本院判處有期徒刑四月，於八十八年三月二十六日執行完
    畢，有台灣台南地方法院檢察署刑案資料查註紀錄表、台灣高法院被告全國前案
    紀錄表在卷可參，其受有期徒刑執行完畢，五年以內再犯有期徒刑以上之罪，為
    累犯，依法加重其刑。爰審酌被告犯罪之動機、目的、手段、所生危害、施用毒
    品之次數、犯罪後坦承犯行態度良好等一切情狀，量處如主文所示之刑，以資懲
    戒。
據上論斷，應依刑事訴訟法第二百九十九條第一項前段，毒品危害防制條例第十條第
一項，刑法第十一條前段、第五十六條、第四十七條，判決如主文。
中      華      民      國      九十      年      九      月    十七    日
                                          臺灣臺南地方法院刑事第三庭
                                              審判長法  官
                                                    法  官
                                                    法  官
右正本證明與原本無異。
如不服本判決，應於判決送達後十日內向本院提出上訴狀（應附繕本）。
                                                    書記官
中      華      民      國      九十      年      九      月    十七    日
附錄法條：
毒品危害防制條例第十條第一項：
施用第一級毒品者，處六月以上五年以下有期徒刑。


司法院資訊處製作；財團法人民間司法改革基金會備份。
